Inventaris van het archief van het Ministerie van Verkeer en Waterstaat: Directoraat-Generaal van Scheepvaart (DGS), (1966) 1972-1979 (1980)
Nationaal Archief, Den Haag
Ministerie van Verkeer en Waterstaat: Directoraat-Generaal van Scheepvaart
VW / Dir.-Gen. Scheepvaart, 1972-1979
W28520
10.80 meter; 545 inventarisnummers.
Nationaal Archief, Den Haag
Ministerie van Verkeer en Waterstaat / Directoraat-Generaal van Scheepvaart (DGS), 1972-1979
Het archief van het DGS uit de periode 1972-1979 bevat stukken inzake de belangenbehartiging van de Nederlandse koopvaardij in het algemeen: betreffende de interne organisatie van de DGS, ontwerpen voor de Binnenschepenwet, internationale scheepvaartovereenkomsten, examenreglementen, de organisatie van de Scheepvaartinspectie, veiligheidsbesluiten en -voorschriften, milieuvervuiling en richtlijnen voor het vervoer van gevaarlijke stoffen.
Archiefvorming
Geschiedenis van de archiefvormer
Gedurende de periode 1972-1979 kan de algemene taak van het Directoraat-Generaal van Scheepvaart (DGS) (nog steeds, zie ook § 2.2.1) worden omschreven als het behartigen van de belangen van de Nederlandse koopvaardijvloot, waarbij aandacht wordt besteed aan de economische, sociale, juridische en technische aspecten van de koopvaardij.
In 1971 wordt het DGS onderverdeeld in een Directie Scheepvaart, de Scheepvaartinspectie en de Scheepsmetingsdienst.
De directie Scheepvaart kende een nadere onderverdeling in:
een afdeling Algemene Zaken (A)
een afdeling Wetgeving en Juridische Zaken (J), bestaande uit een bureau Wetgeving, bureau Publiekrechtelijke Zaken en een bureau Economisch-Juridische zaken
een afdeling Politieke, Economische en Financiële Zaken (P), bestaande uit een bureau Internationale zaken en een bureau Nationale zaken
een afdeling Sociale en Veiligheidszaken (S)
een Dienst Vaartuigen.
De Scheepvaartinspectie kende een nadere onderverdeling in:
een bureau Hoofd Scheepvaartinspectie
een afdeling Nautische en Algemene Zaken, bestaande uit een bureau Afgifte Certificaten, een bureau Vervoer Gevaarlijke Stoffen, een bureau Visserij-en Zeevaartdiploma's en een bureau Centraal Register Monsterboekjes
een afdeling Onderzoek Scheepsrampen
een afdeling Coördinatie IMCO-zaken
een afdeling Technische zaken, bestaande uit een bureau Secretariaat, een onderafdeling Scheepsbouw, een onderafdeling Werktuigbouw en een onderafdeling Elektrische Installaties en Elektronica
de districten Scheepvaartinspectie, bestaande uit Ie District (Amsterdam), IIe District (Rotterdam), IIIe District (Groningen) en IVe District (IJmuiden)
een Hoofd Inspectie Nederlandse Antillen.
De Scheepsmetingsdienst kende een nadere onderverdeling in:
een bureau Hoofd Scheepsmetingsdienst
de Districten Scheepsmetingsdienst, bestaande uit Ie District (Rotterdam), IIe District (Amsterdam) en IIIe District (Groningen).
Het DGS wordt echter al in 1974 opnieuw ingedeeld in een tweetal directies, een Directie Scheepvaartpolitiek en een Directie Technische en Nautische Zaken. De daadwerkelijke herindeling was in 1977 gereed.
De Directie Scheepvaartpolitiek onderhield de contacten met de rederijen van de grote en kleine handelsvaart en hun organisaties om medewerking te verlenen waar dit nationaal of internationaal gewenst was. Dit betrof kwesties als: vlagdiscriminatie,, varen onder 'goedkope' vlaggen, protectionistische maatregelen of regulerend optreden van andere regeringen met betrekking tot de internationale scheepvaart. Voorts behandelde deze directie de financiële en economische aspecten in verband met de kwantiteit en de kwaliteit van de koopvaardijvloot, nucleaire scheepsvoortstuwing en beleidsaspecten in verband met de veiligheid ter zee, olieverontreinigingen van de zee, sociale aangelegenheden van zeevarenden, onderwijs en opleidingsaangelegenheden en juridische aspecten van de zeevaart. De directie vertegenwoordigde Nederland in nationale en internationale commissies op het gebied van de scheepvaartpolitiek, op het gebied van technische scheepvaartaangelegenheden en veiligheidszaken (samen met de Directie Technische en Nautische Zaken) en op het gebied van de arbeidsvoorwaarden voor zeevarenden (samen met andere departementen en organisaties). Tenslotte viel onder deze directie ook het toezicht op de Rijksvaartuigen en bracht ze adviezen uit aan overheidsinstanties inzake technische en financieringsvraagstukken met betrekking tot de scheepvaart en inzake regelingen aanzien van scheepsschade.
De Directie Scheepvaartpolitiek was onderverdeeld in:
een afdeling Economische zaken en Research (E)
een afdeling Internationale Economische zaken (I)
een afdeling wetgeving en Juridische zaken (J), bestaande een onderafdeling Wetgeving, een onderafdeling Publiekrechtelijke Zaken en een onderafdeling Economisch Juridische Zaken
een afdeling Sociale en Onderwijszaken (S), bestaande uit een onderafdeling Onderwijszaken, een onderafdeling Sociale zaken, een onderafdeling Examens en een bureau Administratie.
De Directie Technische en Nautische zaken behandelde de aangelegenheden betreffende de veilige vaart ter zee en op de binnenwateren. Daartoe behoorden met name de veiligheid van zee- en binnenschepen zelf, de begeleiding van de vaart van die schepen, bescherming van de omgeving van die schepen, en het zeevaartonderwijs. De directie nam deel aan werkzaamheden ter voorbereiding van nationale en internationale regelingen op genoemde gebieden, zoals technische veiligheidsvoorschriften voor schepen, verkeersregelingen, bepalingen ter voorkoming van aanvaringen, maatregelen ter voorkoming van verontreiniging van de zee en voorschriften voor het vervoer van gevaarlijke stoffen.
De directeur Nautische en Technische Zaken was tevens het hoofd van de Scheepvaartinspectie, de Scheepsmetingsdienst en de Dienst Vaartuigen.
De Scheepvaartinspectie was verdeeld over een aantal districten. De dienst was voornamelijk belast met uitvoering van de Schepenwet en daaruit voortvloeiende regelingen. De uitvoering hield onder meer in: het uitoefenen van toezicht op nieuwbouw, verbouw en reparatie van zeeschepen, het houden van periodieke inspecties met het oog op certificering van schepen, het doen van vooronderzoek naar scheepsrampen (voor overdracht aan de Raad voor de Scheepvaart), de uitvoering van het Schepelingenbesluit (voorschriften met betrekking tot verblijven en monstering), de Wet en het Besluit Olieverontreiniging Zeewater en de Wet en het Reglement Gevaarlijke Stoffen.
De Scheepsmetingsdienst was belast met de meting van zee- en binnenschepen en het uitgeven van meetbrieven.
De Directie Technische en Nautische Zaken was onderverdeeld in:
een afdeling Binnenvaart (B)
een afdeling nautische en Algemene Zaken (N), bestaande uit een onderafdeling Nautische zaken, een onderafdeling Vervoer Gevaarlijke Stoffen per Zeeschip en een onderafdeling Bemmanningszaken
een afdeling Navigatie en Communicatie (Z)
een afdeling Scheepsongevallen (O)
een afdeling Coördinatie IMCO-Zaken (C)
een afdeling Maritieme Milieuzaken (MM)
een Hoofdafdeling Technische Zaken (T), weer onderverdeeld in een afdeling Scheepsbouw en Bijzondere Scheepsbouwkundige Projecten (TS) bestaande uit een onderafdeling Scheepsbouw en een onderafdeling Bijzondere Scheepsbouwkundige Projecten en een afdeling Werktuigbouw en Elektrische Installaties en Elektronica (TW) bestaande uit een onderafdeling Werktuigbouw en een onderafdeling Elektrische Installaties en Elektronica.
De onder de directeur Nautische en Technische Zaken ressorterende diensten kenden de volgende opbouw:
De Scheepvaartinspectie:
Ie District (Amsterdam)
IIe District (Rotterdam)
IIIe District (Groningen)
IVe District (IJmuiden), met een onderafdeling Vlissingen
een Hoofd Scheepvaartinspectie Nederlandse Antillen.
De Scheepsmetingsdienst:
Ie District (Rotterdam)
IIe District (Amsterdam)
IIIe District (Groningen).
Geschiedenis van het archiefbeheer
Ten aanzien van de geschiedenis van het archief is weinig tot niets te achterhalen. Het archief berustte onder het huidige Directoraat Generaal Goederenvervoer (DGG) van het ministerie van Verkeer en Waterstaat.
In 1993 is het archief aan de Centrale Archiefselectiedienst (CAS) ter bewerking aangeboden. De omvang van het oorspronkelijke aan de CAS ter bewerking aangeboden archief is onbekend evenals de oorspronkelijke structuur van het archief. Na bewerking is het archief geretourneerd aan de taakvoorganger van het DGG, het toenmalige Directoraat Generaal Scheepvaart en Maritieme Zaken (DGSM).
De verwerving van het archief
Overbrenging van een overheidsarchief
Inhoud en structuur van het archief
2.16
Selectie en vernietiging
Hoogstwaarschijnlijk is voor de selectie door de CAS gebruik gemaakt van de goedgekeurde vernietigingslijst van het Directoraat Generaal Scheepvaart van 30 oktober 1961 en de lijst van 14 april 1977 van het Ministerie van Verkeer en Waterstaat. Omtrent vernietiging en vernietigde hoeveelheden zijn geen gegevens bekend.
Aanwijzingen voor de gebruiker
Openbaarheidsbeperkingen
Volledig openbaar.
Materiële beperkingen
Aanvraaginstructie
Openbare archiefstukken kunnen online worden aangevraagd en gereserveerd. U kunt dit ook via de terminals in de studiezaal van het Nationaal Archief doen. Om te kunnen reserveren dient u de volgende stappen te volgen:
U maakt een profiel aan op www.gahetna.nl, en logt vervolgens in
Via de archiefinventaris (alleen de beschrijvingen met rode nummers) selecteert u het gewenste archiefstuk door op de knop 'Reserveren' te klikken
In het volgende scherm geeft u aan op welke dag u het archiefstuk wilt inzien
Indien u zich bevindt in de studiezaal en een tafelnummer heeft ontvangen kunt u dit nummer vermelden. Als u geen tafelnummer heeft kunt u tafelnummer 777 laten staan
Vervolgens bevestigt u uw reservering door deze te versturen.
Verwant materiaal
Beschikbaarheid van kopieën
Verwante archieven
2.16.87.01 - Ministerie van Handel, Nijverheid en Scheepvaart te Londen, Ministerie van Scheepvaart en Visserij te Londen, 1940-1945
2.16.87.02 - Ministerie van Verkeer en Waterstaat: Directoraat-Generaal van Scheepvaart (DGS), 1945-1959 (1960)
2.16.87.03 - Ministerie van Verkeer en Waterstaat: Directoraat-Generaal van Scheepvaart (DGS), (1949) 1960-1971
2.16.87.05 - Ministerie van Verkeer en Waterstaat: Technische en Nautische Dossiers van Zeeschepen, 1907-1978
2.16.87.06 - Ministerie van Verkeer en Waterstaat: Directoraat-Generaal van Scheepvaart (DGS): Scheepvaartkabinet, (1945) 1947-1971 (1972)
2.16.87.07 - Ministerie van Verkeer en Waterstaat: Belgisch-Nederlandse Bijzondere Commissie van de Waterwegen en Havenproblemen, 1949-1955
2.16.87.08 - Ministerie van Verkeer en Waterstaat: Commissie van Advies inzake de Zee- en Luchtvaartverzekeringswet 1939 (ZEELUVA-wet), 1939-1957 (1959)
2.16.87.09 - Ministerie van Verkeer en Waterstaat: Firma R. Mees & Zn., Firma J. Termeulen & Co., Regeringsgemachtigden inzake de Zee- en Luchtvaartverzekeringswet 1939 (ZEELUVA-wet), 1939-1957
2.16.87.10 - Ministerie van Verkeer en Waterstaat: Adviescommissie Herziening Staatsmolestverzekering, 1949-1957
2.16.87.11 - Ministerie van Verkeer en Waterstaat: Commissie Herziening Zeevaartdiplomawetgeving (Commissie Scheffer), (1954) 1955-1965
2.16.87.12 - Ministerie van Verkeer en Waterstaat: Nationale Commissie van Onderzoek naar het Vraagstuk van de Verontreiniging van de Zee door Olie, (1949) 1955-1975
2.16.87.13 - Ministerie van Verkeer en Waterstaat: Inspecteur-Generaal van de Scheepvaart, 1941-1964
2.16.87.14 - Ministerie van Verkeer en Waterstaat: Scheepvaartinspectie, 1946-1972
2.16.87.15 - Ministerie van Verkeer en Waterstaat: Scheepvaartinspectie: District Amsterdam, 1947-1960
2.16.87.16 - Ministerie van Scheepvaart en Visserij, 1940-1945; Directoraat-Generaal van Scheepvaart, 1945-1979, Supplement
Beschrijving van de series en archiefbestanddelen
- Documenten betreffende de vereenvoudiging documentatie in de scheepvaart / Intergouvernemental Maritime Consultative Organization (I.M.C.O.)-facilitation., 1972-1975; 1
  Classificatie: 33.01.6
- Maritieme Research in Nederland / Begroting en jaarprogramma's., 1972-1973; 2
  Classificatie: 33
- Besluit betreffende aanspraken van schepelingen, die niet verzekerd zijn ingevolge de Ziektewet., 3
  Classificatie: 33.08.743.521
- Ontwerp Binnenschepenwet, map I., 1972; 4
  Classificatie: 3.5.07.76
- Ontwerp Binnenschepenwet, map II., 1972; 5
- Ontwerp Binnenschepenwet, map III., 1972; 6
- Ontwerp Binnenschepenwet, map IV., 1972; 7
- Ontwerp Binnenschepenwet, map V., 1973; 8
- Ontwerp Binnenschepenwet, map VI., 1973; 9
- Ontwerp Binnenschepenwet, map VII., 1974; 10
- Ontwerp Binnenschepenwet, map VIII., 1975; 11
- Ontwerp Binnenschepenwet, map IX., 1976; 12
- Ontwerp Binnenschepenwet, map X., 1976; 13
- Ontwerp Binnenschepenwet, map XI., 1977; 14
- Ontwerp Binnenschepenwet, map XII., 1977; 15
- Ontwerp Binnenschepenwet, map XIII., 1977-1978; 16
- Ontwerp Binnenschepenwet, map XIV., 1978; 17
- Ontwerp Binnenschepenwet, map XV., 1978; 18
- Ontwerp Binnenschepenwet, map XVI., 1978; 19
- Ontwerp Binnenschepenwet, map XVII., 1979; 20
- Ontwerp Binnenschepenwet, map XVIII., 1979; 21
- Kustvaart / Werkgroep I en Werkgroep II., 1966-1968; 22
  Classificatie: 3.4
- Kustvaart in Nederland., 1969-1972; 23
- Kustvaart / Steunmaatregelen Nederlanse kleine handelsvaart, map I., 1971-1973; 24
- Kustvaart / Steunmaatregelen Nederlanse kleine handelsvaart, map II., 1974-1979; 25
- Nederlandse wet tot het tegengaan van vlagdiscriminatie / Retorsiewet Zeescheepvaart, map I., 1971-1976; 26
  Classificatie: 3.3.07.23
- Nederlandse wet tot het tegengaan van vlagdiscriminatie / Retorsiewet Zeescheepvaart, map II., 1976-1977; 27
- Nederlandse wet tot het tegengaan van vlagdiscriminatie / Retorsiewet Zeescheepvaart, map III., 1977-1978; 28
- Nederlandse wet tot het tegengaan van vlagdiscriminatie / Retorsiewet Zeescheepvaart, map IV., 1979; 29
- Ministerconferentie der CSG-landen te Den Haag in 1972, map I., 1971-1972; 30
  Classificatie: 3.3
- Ministerconferentie der CSG-landen te Den Haag in 1972, map II., 1973; 31
- Reglement voor de examens van scheepwerktuigkundigen koopvaardij, map I., 1972-1973; 32
  Classificatie: 3.3.08.86
- Reglement voor de examens van scheepwerktuigkundigen koopvaardij, map II., 1973; 33
- Experimenten inzake het nautisch onderwijs op HTS-niveau, map I., 1971-1974; 34
- Experimenten inzake het nautisch onderwijs op HTS-niveau, map II., 1974-1975; 35
- Experimenten inzake het nautisch onderwijs op HTS-niveau, map III., 1975-1979; 36
- Vergaderingen in Parijs van de Maritime Transport Committee (MTC) van de OESO, map I., 1972-1977; 37
  Classificatie: 3.3.07.57
- Vergaderingen in Parijs van de Maritime Transport Committee (MTC) van de OESO, map II., 1977-1979; 38
- Vergaderingen in Parijs van de Maritime Transport Committee (MTC) van de OESO, map III., 1979; 39
- Coördinatie van de scheepvaartpolitiek van de twaalf Europese Maritieme Landen, (C.S.G.), map I., 1972-1974; 40
- Coördinatie van de scheepvaartpolitiek van de twaalf Europese Maritieme Landen, (C.S.G.), map II., 1974-1977; 41
- Coördinatie van de scheepvaartpolitiek van de twaalf Europese Maritieme Landen, (C.S.G.), map III., 1977-1979; 42
- Coördinatie van de scheepvaartpolitiek van de twaalf Europese Maritieme Landen, (C.S.G.), map IV., 1979; 43
- Stuurlieden-examens zeevisvaart / Jaarverslagen., 1972-1976; 44
- Stuurlieden-examens koopvaardij / Jaarverslagen., 1972-1976; 45
- Wijziging van de Wet en het Besluit olieverontreiniging zeewater, map I., 1971-1975; 46
  Classificatie: -1.790.31
- Wijziging van de Wet en het Besluit olieverontreiniging zeewater, map II., 1975-1976; 47
- Wijziging van de Wet en het Besluit olieverontreiniging zeewater, map III., 1976; 48
- Besluit inzake de arbeids- en rusttijden, map I., 1972-1975; 49
  Classificatie: 3.3.08.353
- Besluit inzake de arbeids- en rusttijden, map II., 1975; 50
- Rijkswet tot goedkeuring van het op 9 juni 1969 te Bonn gesloten verdrag betreffende de samenwerking bij het bestrijden van verontreiniging van de Noordzee door olie (Trb. 1969, 139)., 1972-1974; 51
  Classificatie: 351.790.31
- Maatregelen tot het behoud van de Nederlandse koopvaardij, map I., 1972-1974; 52
  Classificatie: 3.3.07.353.72
- Maatregelen tot het behoud van de Nederlandse koopvaardij, map II., 1975; 53
- Maatregelen tot het behoud van de Nederlandse koopvaardij, map III., 1975-1976; 54
- Maatregelen tot het behoud van de Nederlandse koopvaardij, map IV., 1976; 55
- Maatregelen tot het behoud van de Nederlandse koopvaardij, map V., 1976-1977; 56
- Maatregelen tot het behoud van de Nederlandse koopvaardij, map VI., 1977-1978; 57
- Maatregelen tot het behoud van de Nederlandse koopvaardij, map VII., 1978-1980; 58
- Zittingen van de Maritieme Veiligheidscommissie van de Intergouvernemental Maritime Culsultative Organization (I.M.C.O.)., 1972-1973; 59
  Classificatie: 3.3.07.5
- Reglement voor de stuurliedenexamens-zeevisvaart en wijzigingen., 1972-1974; 60
- Reglement voor de stuurliedenexamens-koopvaardij en wijzigingen., 1972-1977; 61
- Wijzigingen op de Wet Zeevaartdiploma's 1935., 1972-1973; 62
- Overdracht van het archief van de voormalige Scheepvaartmaatschappij Trans Oceaan aan het Algemeen Rijksarchief., 1972; 63
  Classificatie: 07.353.221
- Adhoc Commissie Nautisch Instituut., 1972-1973; 64
  Classificatie: 3.3.05.07.583
- Toelatingseisen zeevaartexamens., 1973; 65
- Goedkeuring door Nederland van de wijzigingen in het Internationale Verdrag voor de beveiliging van mensenlevens op zee 1960 voorgesteld in Resoluties van de Intergouvernemental Maritime Consultative Organization (I.M.C.O.) in 1967, 1968 en 1969., 1972-1973; 66
  Classificatie: 3.3.05
- Nieuwe structuur voor de zeevisserij-opleiding / Voorstel tot wijziging van de wet op de zeevisvaartdiploma's, map I., 1972-1975; 67
- Nieuwe structuur voor de zeevisserij-opleiding / Voorstel tot wijziging van de wet op de zeevisvaartdiploma's, map II., 1975-1979; 68
- Scheepvaartovereenkomst Nederland - Polen, map I., 1972-1978; 69
- Scheepvaartovereenkomst Nederland - Polen, map II., 1978-1979; 70
- Organisatie van de Scheepvaartinspectie., 1972-1979; 71
  Classificatie: 07.125
- Organisatie van de Dienst Vaartuigen., 1971-1975; 72
- Liquidatie van de Stichting Zee-Risico 1940., 1972; 73
  Classificatie: 3.3.08.743.51
- Veiligheidsbesluit inzake tankschepen / Veiligheidsmaatregelen inzake het schoonmaken van tankschepen en gasvrij maken van laadruimten gedurende de reis., 1972-1974; 74
  Classificatie: 3.3.08.823.1
- Tekenbevoegdheid binnen het Directoraat-Generaal van Scheepvaart., 1973-1979; 75
  Classificatie: 08.55
- Voorschriften inzake vernietiging van archiefbescheiden binnen het Directoraat-Generaal van Scheepvaart., 1972-1978; 76
  Classificatie: 07.353.220.372
- Staat van normen waaraan een binnenschip dient te voldoen bij aanvraag van een vergunning ingevolge art. 32 van de Wet Goederenvervoer Binnenscheepvaart., 1972-1979; 77
  Classificatie: 3.5.07.353.76
- Besluit inzake de dagboeken voor schepen., 1972; 78
  Classificatie: 3.3.07.351.5
- Ondersteuning oud-redders van schipbreukelingen boekjaar 1972 e.v., 1972-1977; 79
  Classificatie: 3.3.08.743.8
- Ondersteuning oud-redders van schipbreukelingen boekjaar 1978 e.v., 80
- Wijziging van art. 10 van de Schepenwet in verband met verlangens van de Nederlandse Antillen om meer zelfstandigheid voor hun eigen scheepvaartinspectie., 1972-1976; 81
  Classificatie: 3.3.07.76
- Jaarverslagen van de Commissie voor de examens voor scheepswerktuigkundigen en motordrijvers., 82
- Jaarverslagen van de Commissie voor de machinistenexamens Zeevisvaart., 83
- Scheepvaartovereenkomst Nederland - Roemenië., 1972-1978; 84
  Classificatie: 3.3.
- Zittingen van de Raad van de Intergouvernemental Maritime Consultative Organization (I.M.C.O.) te Londen., 1972-1979; 85
- Zittingen van de Legal Committee van de Intergouvernemental Maritime Consultative Organization (I.M.C.O.)., 1972-1977; 86
- Stichting Nederlands Maritiem Instituut i.o., map I., 1971-1972; 87
- Stichting Nederlands Maritiem Instituut i.o., map II., 1973-1978; 88
- Ontwerpbesluit tot vaststelling van een Algemene Maatregel van Bestuur ter uitvoering van art. 2, derde lid van de Wet op de Zeevaartdiploma's 1935 (Stb. 456) / Besluit bijzondere verkrijging stuurliedendiploma's., 1973-1975; 89
- Bouw van een oefenschip voor het zeevisserij-onderwijs / Visserij-instructievaartuig m.s. Koningin-Juliana., 1975-1979; 90
- Stuurgroep ter begeleiding van het Interinsulair Scheepvaartteam (Indonesië) om voor 1974 te komen tot afronding van activiteiten., 1972-1977; 91
- Voorschriften voor de Nederlandse binnenscheepvaart bij het overschrijden van de grens van binnenscheepvaart en zeevaart, o.a in het zeeverkeer tussen Duitsland en Denemarken, map I., 1973-1975; 92
  Classificatie: 3.5
- Voorschriften voor de Nederlandse binnenscheepvaart bij het overschrijden van de grens van binnenscheepvaart en zeevaart, o.a in het zeeverkeer tussen Duitsland en Denemarken, map II., 1973-1975; 93
- Nationale Commissie van Onderzoek met betrekking tot de verontreiniging van de zee door olie., 94
- UNCTAD questionnaire voor Charter Parties., 95
  Classificatie: 351.88
- Oprichting Centrale documentatie- en informatiedienst van het Nederlands Maritiem Instituut., 1971-1976; 96
- Personeelsformatie van het Directoraat-Generaal van Scheepvaart., 1973; 97
  Classificatie: 08.48
- Kwartaalverslagen van de werkzaamheden van het Directoraat-Generaal van Scheepvaart, map I., 1972-1974; 98
  Classificatie: 3.3.07.77
- Kwartaalverslagen van de werkzaamheden van het Directoraat-Generaal van Scheepvaart, map II., 1974-1975; 99
- UNCTAD - havenontwikkelingen (Port Projects), map I., 1972-1974; 100
  Classificatie: -1.88
- UNCTAD - havenontwikkelingen (Port Projects), map II., 1974-1977; 101
- UNCTAD - havenontwikkelingen (Port Projects), map III., 1975-1979; 102
- UNCTAD - havenontwikkelingen (Port Projects), map IV., 1979; 103
- Rijkswet tot goedkeuring van het Verdrag van Brussel van 1969 inzake W.A. tankers voor olieverontreiniging., 1972-1973; 104
- Statuten van de Stoomvaart Maatschappij Zeeland., 1972; 105
  Classificatie: 3.3.07.352.621
- Algemeen dossier inzake het ontstaan en de exploitatie van de Stoomvaart Maatschappij Zeeland., 1972; 106
- Algemene vergadering van aandeelhouders der N.V. Stoomvaart Maatschappij Zeeland., 1972; 107
- Scheepvaartbesprekingen tussen de Verenigde Staten (U.S.A.) en de C.S.G. inzake de Code of Conference Practices., 1971-1972; 108
- Internationale Conferentie ter herziening van de aanvaringsbepalingen op zee., 1972-1977; 109
- Waarneming van de functie van hoofd van de Inspectie-Generaal van de Scheepvaart door het plv. hoofd van de Scheepvaartinspectie., 1973; 110
  Classificatie: 08.239.17
- Vergaderingen van de Commissie van Overleg tussen de Koninklijke Nederlandse redersvereniging (K.N.R.V.) en de Directeur-Generaal van Scheepvaart., 111
  Classificatie: 07.812.4
- Bezoek van de Staatssecretaris aan Noorwegen (Oslo) in juni 1972., 112
- Verzoek van CAP om opgave van mogelijke wijzigingen in de lijst van vertrouwensfuncties., 1972-1978; 113
  Classificatie: 08.22
- Speciale faciliteiten voor schepen die gedwongen zijn een haven aan te lopen wegens plotselinge ziekte of verwonding van passagiers of bemanningsleden., 1972-1977; 114
  Classificatie: 3.3.01.6
- Long term fleet development study Indonesië., 1975-1976; 115
- Scheepvaartovereenkomst Nederland - Bulgarije, map I., 1972-1976; 116
- Scheepvaartovereenkomst Nederland - Bulgarije, map II., 1976; 117
- Tweede speciale zitting van de UNCTAD-Scheepvaartcommissie inzake de TCW-Conventie., 1972; 118
  Classificatie: 3.3.07.353.775.22
- Jaarverslagen en accountantsrapporten van de Stoomvaart Maatschappij Zeeland, map I., 1972-1973; 119
- Jaarverslagen en accountantsrapporten van de Stoomvaart Maatschappij Zeeland, map II., 1974-1975; 120
- Jaarverslagen en accountantsrapporten van de Stoomvaart Maatschappij Zeeland, map III., 1976; 121